臺灣臺中地方法院刑事判決　　　　　　　　　　　　　九十一年度易字第八二號
　　公　訴　人　台灣台中地方法院檢察署檢察官
　　被　　　告　丙○○
　　選任辯護人　黃興木
　　　　　　　　黃仕勳
右列被告因竊盜案件，經檢察官提起公訴（九十一年度偵字第一八九七號），本院判
決如左：
    主  文
丙○○竊盜，處有期徒刑捌月。
    事  實
一、丙○○意圖為自己不法之所有，於民國（下同）九十年四月二十一日十五時許，
    至台中市○區○○路台中二中前，竊取詹天祿所有車牌號碼PI─六九六九號汽車
    一部，得手後改懸自己所有之NC─九六四一號車牌使用，嗣於九十年八月十七日
    十三時，經警在苗栗縣卓蘭鎮○○○○○道路旁工寮，為警查獲。
二、案經苗栗縣警察局大湖分局報告台灣苗栗地方法院檢察署呈台灣高等法院台中分
    院檢察署核轉臺灣臺中地方法院檢察署檢察官偵查起訴。
    理  由
一、訊據被告丙○○矢口否認前揭竊盜犯行，辯稱：該車是向其承做裝璜隔間工程之
    朋友己○○工作時開來的，後因己○○有說該車因車牌被查扣，所以將車子停放
    在其工廠，後己○○因案入監服刑，車子未能開走，加以其所有的車子壞了，而
    又需要使用車子，所以才將其所有的車子車牌改懸掛於詹天祿所有車牌號碼PI─
    六九六九號汽車駛用等語。查車牌號碼PI─六九六九號自用小貨車一部，確係詹
    天祿所有於九十年四月二十一日十五時許，在台中市○區○○路台中二中前失竊
    ，業據被害人詹天祿、戊○○於偵、審中指陳在卷，並有車籍作業系統查詢認可
    資料附卷足稽，且該車於九十年八月十七日十三時，經警在被告苗栗縣卓蘭鎮○
    ○○○○道路旁所經營之砂石車維修廠工寮內查獲時，並經被告以改懸其自己所
    有之NC─九六四一號車牌使用，亦為被告於偵、審中所坦承之事實。而查本件被
    告於九十年八月十七日警訊筆錄時供稱：「：小貨車不是我的，是一位朋友己○
    ○借我的，因為當時他借我車子沒掛牌，所以才會將原來我的車牌NC─九六四一
    兩面車懸掛該自小貨車前、後面行駛」、「己○○於九十年四月或五月某日下午
    十六時左右，他開著一輛無牌之自小貨車來我工寮內借我使用，並自稱該車前後
    車牌被警察開紅單拿走了」。被告所辯其占得本件系爭小貨車之原因；一是己○
    ○來工作時開來停放，嗣因己○○因案被送監執行，未能開走。一是己○○開來
    刻意借伊使用。前後所供已有不一。另證人己○○於九十年十月四日、九十年十
    二月四日檢察官訊問，及本院九十一年五月二十二日審理中，均否認有何車子借
    給被告駛用之情事，並於檢察官偵查中堅稱其自九十年三月後就沒有再見到被告
    ，不知被告為何如此亂說等語。雖嗣後證人己○○於本院審判期日改口稱上開自
    用小貨車，或係其於九十年四月間向不知詳細住居所及年藉之南投人綽號「阿榮
    」者所借用，後來停放在被告修車工寮內，此後因其入獄執行，才未駛回的云云
    。己○○嗣後之此部分證詞，與其之前始終否認有借車給被告之事實顯有不合，
    且苟己○○有向綽號「阿榮」借得該車，衡情其等相識程度，已非泛泛之交，何
    以竟云不知「阿榮」者之詳細姓名及住居所，而未能陳報供查，可見證人己○○
    於本院審判期日改稱上開自用小貨車，係其於九十年四月間向「阿榮」借駛後來
    停放於被告工寮內，顯為附合以迴護被告之言，應為不實在。再證人己○○並未
    竊取本件被害人詹天祿所有車牌號碼PI─六九六九號之自用小貨車（檢察官誤載
    為自小客車），經檢察官偵查後已認為罪嫌不足而為不起訴處分，此亦有台灣台
    中地方法院檢察署九十一年偵字第一八九七號不起訴處分書在卷可憑。是以上開
    詹天祿所有之自用小貨車，應非證人己○○所竊取並交借給被告駛用甚明。另證
    人即被告之父乙○○、及被告離職工人甲○○二人雖亦到庭證稱九十年四、五月
    間曾看到己○○開過上開小貨車至工寮內，被告亦曾向其借用過等情，但乙○○
    係被告之父、甲○○為被告工廠員工，其等證言，自不免有所偏頗，且與證人己
    ○○前肯定證言，亦有未合，應不可採。再證人丁○○雖亦於本院審理中證稱，
    依以前的慣例，被告是打電話到台中市向汽車材料行訂貨，汽車材料行就會將被
    告所訂的貨送到其神岡鄉的印刷行內，被告再到店內取貨，依被告所提供的收據
    ，被告九十年四月二十一日有訂貨，被告應僅到神岡鄉，並未到台中市等語。而
    查證人丁○○對於此不確定之事實證言，只是憑被告提供之收據日期為據，且神
    岡鄉到台中市一般車程亦約僅需三、四十分鐘，被告亦無不可能同日到台中市及
    到神岡鄉，自不應採為當日被告未到台中市之證明。綜上所述，本件詹天祿所有
    車牌號碼PI─六九六九號自用小貨車一部，於九十年四月二十一日十五時許，至
    台中市○區○○路台中二中前失竊，而在被告於苗栗縣卓蘭鎮○○○○○道路旁
    所經營之砂石車維修廠工寮內為警查獲，並為被告積極以改懸自己所有之NC─九
    六四一號車牌使用，被告對於該車之來源，又語焉不詳，則該車應為被告所竊，
    應堪以認定。
二、核被告丙○○所為係犯刑法第三百二十條第一項竊盜罪，爰審酌被告曾有贓物、
    違反麻醉藥品管理條例、違反毒品危害防制條例等不良犯素行，此有台灣高等法
    院被告全國前案紀錄表在卷可參，及其犯罪之動機、目的、手段，犯罪所生之危
    害、犯罪後之態度等一切情狀，量處如主文所示之刑。
據上論斷，應依刑事訴訟法第二百九十九條第一項前段，刑法第三百二十條第一項，
罰金罰鍰提高標準條例第一條前段判決如主文。
中      華      民      國     九十一     年      六      月   二十五   日
                                        法  官   柯  崑  輝
右正本證明與原本無異。
如不服本判決，應於送達後十日內向本院提出上訴狀 （須附繕本） ，上訴於台灣高等
法院台中分院。
                     書記官
中      華      民      國     九十一     年      六      月   二十五   日
附錄論罪科刑法條
中華民國刑法第三百二十條第一項
(普通竊盜罪、竊佔罪)
意圖為自己或第三人不法之所有，而竊取他人之動產者，為竊盜罪，處五
年以下有期徒刑、拘役或五百元以下罰金。
意圖為自己或第三人不法之利益，而竊佔他人之不動產者，依前項之規定
處斷。
前二項之未遂犯罰之。
